臺灣臺北地方法院民事裁定
110年度聲再字第1476至1495號
再審聲請人　姜廣利　　住臺北市○○區○○路000巷00號1樓
上列再審聲請人因與再審相對人中華電信股份有限公司臺灣北區
電信分公司間聲請再審事件，對於本院如附表「原確定裁定案號
」欄所示確定裁定聲請再審，本院裁定如下：
    主  文
聲請駁回。
聲請費用由再審聲請人負擔。
    理  由
一、按民事訴訟法第496條第1項第1款所謂適用法規顯有錯誤，
    係指確定裁定所適用之法規，顯然不合於法律規定，或與司
    法院現尚有效及大法官會議之解釋顯然違反，或消極的不適
    用法規，顯然影響裁判者而言（最高法院110年度台聲字第6
    13號民事裁定）。本件再審聲請人固以:伊對鈞院109年度救
    字第182號裁定提起抗告，已獲鈞院逕送最高法院審理在案
    ，該事件不適用小額程序，且相對人未經合法代理等情，主
    張本院如附表「原確定裁定案號」欄所示確定裁定（下稱原
    確定裁定）有民事訴訟法第507條準用第496條第1項第1款所
    定適用法規顯有錯誤之再審事由云云。然查，原確定裁定係
    命相對人法定代理人承受訴訟，及以聲請人未表明再審理由
    而駁回其再審聲請，此與本院另案109年度救字第182號事件
    是否經合法提起抗告或應否適用小額程序，並無關連。又聲
    請事件於裁判前，僅須審查聲請人單方聲請之事由是否合法
    及有無理由，而勿庸審究相對人相關之事由時，縱相對人於
    聲請繫屬後法定代理權消滅而未由新法定代理人承受訴訟，
    即依聲請人書面聲請之事由不經言詞辯論而為裁判者，非當
    然不生效力，且不生當事人於訴訟未經合法代理之問題（最
    高法院97年度台聲字第1092號裁定意旨參照），聲請人以相
    對人未經合法代理為由聲請再審，亦非有理由。
二、據上論結，本件再審之聲請為無理由，爰裁定如主文。
中　　華　　民　　國　　110 　年　　10　　月　　29　　日
            民事第八庭  審判長法  官  鄭佾瑩
　　　　　　　　　
　　　　　　　　　            法  官  宣玉華
　　　　　　　　　
　　　　　　　　　            法  官  鄧晴馨
以上正本係照原本作成。
本裁定不得抗告。　　　　　　　　　　　　　　　
中　　華　　民　　國　　110 　年　　10　　月　　29　　日
                              書記官  林鈞婷   
附表：
編號 聲請再審案號 原確定裁定案號（裁定日期為民國110年3月30日、110年3月31日） 1 110年度聲再字第1476號 110年度聲再字第64號 2 110年度聲再字第1477號 110年度聲再字第65號 3 110年度聲再字第1478號 110年度聲再字第66號 4 110年度聲再字第1479號 110年度聲再字第67號 5 110年度聲再字第1480號 110年度聲再字第68號 6 110年度聲再字第1481號 110年度聲再字第69號 7 110年度聲再字第1482號 110年度聲再字第70號 8 110年度聲再字第1483號 110年度聲再字第71號 9 110年度聲再字第1484號 110年度聲再字第144號 10 110年度聲再字第1485號 110年度聲再字第145號 11 110年度聲再字第1486號 110年度聲再字第146號 12 110年度聲再字第1487號 110年度聲再字第147號 13 110年度聲再字第1488號 110年度聲再字第156號 14 110年度聲再字第1489號 110年度聲再字第157號 15 110年度聲再字第1490號 110年度聲再字第158號 16 110年度聲再字第1491號 110年度聲再字第159號 17 110年度聲再字第1492號 110年度聲再字第238號 18 110年度聲再字第1493號 110年度聲再字第239號 19 110年度聲再字第1494號 110年度聲再字第240號 20 110年度聲再字第1495號 110年度聲再字第241號